【裁判字號】    92,易,936
【裁判日期】    920901
【裁判案由】    違反動產擔保交易法
【裁判全文】
臺灣臺南地方法院刑事判決                          九十二年度易字第九三六號
    公  訴  人  臺灣臺南地方法院檢察署檢察官
    被      告  甲○○
右列被告因違反動產擔保交易法案件，經檢察官提起公訴（九十二年度偵字第七二一
七號），本院判決如左：
    主  文
甲○○動產擔保交易之債務人，意圖不法之利益，將標的物遷移，致生損害於債權人
，累犯，處拘役伍拾日，如易科罰金，以佰元折算壹日。
    事  實
一、甲○○於民國八十九年間因竊盜案件，經本院於八十九年十一月二十四日，以八
    十九年度易字第二四八八號案，判處有期徒刑九月確定，嗣於九十年四月二十五
    日執行完畢。猶不知悔改，復於九十一年十月十一日，向吳益佳購得車號ＳＤ─
    三八五二號自用小客車，並提供上開車輛向裕融企業股份有限公司（以下簡稱裕
    融公司）以動產抵押之方式借款新臺幣（以下同）十一萬一千九百三十元，為動
    產擔保交易之債務人。雙方約定貸款期限自九十一年十一月十一日起至九十二年
    十一月十一日止，每月為一期，每期繳款八千六百十元，分十三期給付，標的物
    存放地點係甲○○位於臺南縣東山鄉東山村東山五三五號住處。在價金未付清之
    前，標的物僅得依約占有使用，不得任意遷移或為其他處分。詎甲○○在貸得上
    開貸款後，自九十一年十一月十一日起即未支付本息，意圖為自己不法之利益，
    將前開動產擔保標的物遷移不知去向，致生裕融公司無法占有動產標的物，依動
    產擔保交易法行使取償之權益，而受有損害。
二、案經裕融公司訴請臺灣臺南地方法院檢察署檢察官偵查起訴。
    理  由
一、訊據被告甲○○對於右揭為動產擔保交易之債務人、未按時支付本息及標的物未
    按約定地點存放之事實固供認不諱，惟矢口否認有違反動產擔保交易法之犯行，
    辯稱：是因我的車子發生車禍我沒有錢修理，把車子停放在路邊，警員有叫我把
    車子拖回去，警員說，如果車子不拖回去，他們就要拖回分局，車子是被扣在麻
    豆分局云云。經查：被告於九十一年十月三十日間，在台南縣麻豆鎮○○○路五
    十四號前，駕駛前揭ＳＤ─三八五二號自用小客車與曾麗美所駕駛之Ｎ八－二七
    六九號自用小客車發生車禍之事實，雖有台南縣警察局道路交通事故調查報告表
    、現場圖、肇事現場照片可證，應堪信為真實，然前揭ＳＤ─三八五二號自用小
    客車並未為台南縣警察局麻豆分局拖回警局放置，此亦有該局交通事故經過調查
    報告一紙可稽，被告辯稱車輛在警局云云，實不足採。而被告為本件動產擔保交
    易之債務人，本應依約將前揭車輛存放於約定處所，而被告肇事後前揭車輛竟不
    知去向，顯見被告係基於意圖為自己不法之利益，而將該車遷移，以致告訴人無
    法取回該車求償，足生損害於告訴人，綜上所述，足認被告所辯無非事後卸責之
    詞，不足採信，此外復有告訴人提出之債權讓與暨動產抵押契約書、動產擔保交
    易動產抵押設定登記申請書、存證信函等附卷可證，本件事證已甚明確，被告犯
    行堪以認定。
二、被告甲○○為動產擔保交易之債務人，竟意圖不法之利益，將標的物遷移，致生
    損害於債權人，核其所為，係犯動產擔保交易法第三十八條之罪。又被告有如事
    實欄所載之前案科刑及執行紀錄，有卷附臺灣高等法院被告全國前案紀錄表可按
    ，其受有期徒刑之執行完畢，五年以內再犯有期徒刑以上之罪，為累犯，應依刑
    法第四十七條之規定加重其刑。爰審酌被告之素行、犯罪動機、目的、手段、已
    付款之期數、所生危害、迄未與告訴人達成和解及犯罪後仍矯言掩飾犯行之態度
    等一切情狀，量處如主文所示之刑及宣告如易科罰金之折算標準。
據上論斷，應依刑事訴訟法第二百九十九條第一項前段，動產擔保交易法第三十八條
，刑法第十一條前段、第四十一條第一項前段、第四十七條，罰金罰鍰提高標準條例
第一條前段、第二條，判決如主文。
中      華      民      國    九十二    年      九      月      一      日
                                  臺灣臺南地方法院刑事第四庭
                                    法  官   蔡 直 青
右正本證明與原本無異。
如不服本判決，應於判決送達後十日內向本院提出上訴狀( 應附繕本 )。
                                    書記官   沈 建 杉
中      華      民      國    九十二    年      九      月      二      日
附錄本案論罪科刑法條全文：
動產擔保交易法第三十八條：
動產擔保交易之債務人，意圖不法之利益，將標的物遷移、出賣、出質、移轉、抵押
或為其他處分，致生損害於債權人者，處三年以下有期徒刑、拘役或科或併科六千元
以下之罰金。


司法院資訊處製作；財團法人民間司法改革基金會備份。
